【裁判字號】    95,上易,953
【裁判日期】    950926
【裁判案由】    詐欺
【裁判全文】
臺灣高等法院臺中分院刑事判決         95年度上易字第953號
上  訴  人  臺灣臺中地方法院檢察署檢察官
被      告  甲○○
上列上訴人因被告詐欺案件，不服臺灣臺中地方法院95年度易字
第1230號，中華民國95年6月13日第一審判決 （起訴案號：臺灣
臺中地方法院檢察署95年度偵字第1423號），提起上訴，本院判
決如下：
    主      文
上訴駁回。
    事實及理由
一、本案經本院審理結果，認第一審判決認事用法及量刑均無不
    當，應予維持，並引用第一審判決書記載之事實、證據及理
    由（如附件一）。
二、上訴人臺灣臺中地方法院檢察署檢察官上訴意旨如附件二，
    惟查被告前素行尚可，又甫成年，本案緩刑貳年，緩刑期內
    付保護管束之宣告及執行應已足對被告收懲儆教化之效，本
    院認應無再加重量刑之必要，是本案檢察官上訴並無理由，
    應予駁回。
三、又被告行為後，刑法於九十四年二月二日修正公布，九十五
    年七月一日施行，修正前刑法第七十四條規定為「受二年以
    下有期徒刑、拘役或罰金之宣告，而有左列情形之一，認為
    以暫不執行為適當者，得宣告二年以上五年以下之緩
    刑，其期間自裁判確定之日起算：一  未曾受有期徒刑以上
    刑之宣告者。二  前受有期徒刑以上刑之宣告，執行完畢或
    赦免後，五年以內未曾受有期徒刑以上刑之宣告者。」，修
    正後刑法第七十四條第一項規定為「受二年以下有期徒刑、
    拘役或罰金之宣告，而有下列情形之一，認以暫不執行為適
    當者，得宣告二年以上五年以下之緩刑，其期間自裁判確定
    之日起算：一、未曾因故意犯罪受有期徒刑以上刑之宣告者
    。二、前因故意犯罪受有期徒刑以上刑之宣告，執行完畢或
    赦免後，五年以內未曾因故意犯罪受有期徒刑以上刑之宣告
    者。」，本案被告前無犯罪紀錄，是不論依修正前後刑法均
    得宣告緩刑，修正前刑法對被告並未較不利，是此部分依現
    行刑法第二條第一項規定，應適用九十四年二月二日修正公
    布前之刑法規定，又被告行為後罰金罰鍰提高標準條例第二
    條業已刪除，而刑法第四十一條第一項前段關於易科罰金之
    折算標準，於九十四年二月二日修正公布，已由舊法之銀元
    一百元、二百元、三百元修正為新臺幣一千元、二千元、三
    千元，因屬科刑規範事項之變更，其折算標準為裁判時所應
    諭知，自有就新舊法規定比較之必要，經比較新舊法結果，
    以被告行為時之舊法較為有利於被告，是依現行刑法第二條
    第一項之規定，應適用被告行為時之舊法即依修正前刑法第
    四十一條第一項前段，九十五年五月十七日修正前罰金罰鍰
    提高標準條例第二條之規定，諭知以銀元三百元折算一日為
    易科罰金之折算標準，而又行為後法律有變更者，依修正前
    刑法第二條第一項之規定，以適用裁判時法為原則，如行為
    時法有利於行為人，則例外適用行為時法；依修正後刑法第
    二條第一項規定，以適用行為時法為原則，惟如裁判時法有
    利於行為人，則例外的適用裁判時法。以往實務見解，認原
    判決未及比較適用新舊法時，上訴後，雖比較結果以舊法有
    利於行為人，而原判決別無其他撤銷事由，仍應由本院以此
    為由撤銷改判。惟修正後之刑法第二條第一項係以適用行為
    時法為原則，因此原判決雖未及比較適用，然上訴本院後，
    經比較新舊法，行為後之法律並非較有利於行為人，仍應適
    用行為時法，則原判決適用行為時法現觀之即無不當，本院
    爰不撤銷之，併此敘明。
四、據上論斷，應依刑事訴訟法第三百七十三條、第三百六十八
    條，判決如主文。
本案經檢察官乙○○到庭執行職務。
中    華    民    國    95    年    9     月    26    日
              刑事第五庭  審判長法  官  袁  從  楨
                                法  官  郭  同  奇
                                法  官  姚  勳  昌
上列正本證明與原本無異。
不得上訴。
                                書記官  洪  麗  華
中    華    民    國    95    年    9     月    27    日
                                                      Ｒ


司法院資訊處製作；財團法人民間司法改革基金會備份。
